Config:
  hfst:
    Gen: ../../../src/generator-dict-gt-norm.hfst
    Morph: ../../../src/analyser-dict-gt-norm.hfst
  xerox:
    Gen: ../../../src/generator-dict-gt-norm.xfst
    Morph: ../../../src/analyser-dict-gt-norm.xfst
    App: lookup

Tests:

  Noun - kyeli: # ok KYELI i-e-á-stems
    kyeli+N+Sg+Nom: kyeḷi
    kyeli+N+Sg+Gen: kyeˊle
    kyeli+N+Sg+Acc: kyeˊle
    kyeli+N+Sg+Ill: kuáḷán
    kyeli+N+Sg+Loc: kyeˊleest
    kyeli+N+Sg+Com: kuolijn
    kyeli+N+Sg+Abe: kyeˊlettáá
    kyeli+N+Ess: kyellin
    kyeli+N+Par: kyellid
    kyeli+N+Pl+Nom: kyeˊleh
    kyeli+N+Pl+Gen: [kuolij, kuoˊlij]
    kyeli+N+Pl+Acc: kuolijd
    kyeli+N+Pl+Ill: kuolijd
    kyeli+N+Pl+Loc: kuolijn
    kyeli+N+Pl+Com: kuoˊlijguin
    kyeli+N+Pl+Abe: kuoˊlijttáá

  Noun - syeji: # ok KYELI i-e-á-stems
    syeji+N+Sg+Nom: syej̣i
    syeji+N+Sg+Gen: syeˊje
    syeji+N+Sg+Acc: syeˊje
    syeji+N+Sg+Ill: suáj̣án
    syeji+N+Sg+Loc: syeˊjeest
    syeji+N+Sg+Com: suoijijn
    syeji+N+Sg+Abe: syeˊjettáá
    syeji+N+Ess: syeijin
    syeji+N+Par: syeijid
    syeji+N+Pl+Nom: syeˊjeh
    syeji+N+Pl+Gen: [suojij, suoˊjij]
    syeji+N+Pl+Acc: suojijd
    syeji+N+Pl+Ill: suoijijd
    syeji+N+Pl+Loc: suojijn
    syeji+N+Pl+Com: suoˊjijguin
    syeji+N+Pl+Abe: suoˊjijttáá

  Noun - leeji: # ok KYELI i-e-á-stems
    leeji+N+Sg+Nom: leej̣i
    leeji+N+Sg+Gen: leˊje
    leeji+N+Sg+Acc: leˊje
    leeji+N+Sg+Ill: liäj̣án
    leeji+N+Sg+Loc: leejeest
    leeji+N+Sg+Com: leijijn
    leeji+N+Sg+Abe: leˊjettáá
    leeji+N+Ess: leeijin
    leeji+N+Par: leeijid
    leeji+N+Pl+Nom: leˊjeh
    leeji+N+Pl+Gen: [leejij, leˊjij]
    leeji+N+Pl+Acc: leejijd
    leeji+N+Pl+Ill: leijijd
    leeji+N+Pl+Loc: leejijn
    leeji+N+Pl+Com: leˊjijguin
    leeji+N+Pl+Abe: leˊjijttáá

  Noun - neeti: # ok KYELI i-e-á-stems
    neeti+N+Sg+Nom: neeti
    neeti+N+Sg+Gen: neˊđe
    neeti+N+Sg+Acc: neˊđe
    neeti+N+Sg+Ill: niätán
    neeti+N+Sg+Loc: neeđeest
    neeti+N+Sg+Com: neeđijn
    neeti+N+Sg+Abe: neˊđettáá
    neeti+N+Ess: neettin
    neeti+N+Par: neettid
    neeti+N+Pl+Nom: neˊđeh
    neeti+N+Pl+Gen: [neeđij, neˊđij]
    neeti+N+Pl+Acc: neeđijd
    neeti+N+Pl+Ill: neeđijd
    neeti+N+Pl+Loc: neeđijn
    neeti+N+Pl+Com: neˊđijguin
    neeti+N+Pl+Abe: neˊđijttáá

  Noun - peeli: # ok KYELI i-e-á-stems
    peeli+N+Sg+Nom: peeḷi
    peeli+N+Sg+Gen: peˊle
    peeli+N+Sg+Acc: peˊle
    peeli+N+Sg+Ill: piäḷán
    peeli+N+Sg+Loc: peeleest
    peeli+N+Sg+Com: peelijn
    peeli+N+Sg+Abe: peˊlettáá
    peeli+N+Ess: peellin
    peeli+N+Par: peellid
    peeli+N+Pl+Nom: peˊleh
    peeli+N+Pl+Gen: [peelij, peˊlij]
    peeli+N+Pl+Acc: peelijd
    peeli+N+Pl+Ill: peelijd
    peeli+N+Pl+Loc: peelijn
    peeli+N+Pl+Com: peˊlijguin
    peeli+N+Pl+Abe: peˊlijttáá

  Noun - meeri: # ok KYELI i-e-á-stems
    meeri+N+Sg+Nom: meeṛi
    meeri+N+Sg+Gen: meˊre
    meeri+N+Sg+Acc: meˊre
    meeri+N+Sg+Ill: miäṛán
    meeri+N+Sg+Loc: meereest
    meeri+N+Sg+Com: meerijn
    meeri+N+Sg+Abe: meˊrettáá
    meeri+N+Ess: meerrin
    meeri+N+Par: meerrid
    meeri+N+Pl+Nom: meˊreh
    meeri+N+Pl+Gen: [meerij, meˊrij]
    meeri+N+Pl+Acc: meerijd
    meeri+N+Pl+Ill: meerijd
    meeri+N+Pl+Loc: meerijn
    meeri+N+Pl+Com: meˊrijguin
    meeri+N+Pl+Abe: meˊrijttáá
